---
title: "Study Portals"
output: 
  flexdashboard::flex_dashboard:
    vertical_layout: fill
    theme: bootstrap
    navbar:
       - { title: "Study", href: "https://studyportals.com/", align: right}
       - { title: "Bachelors", href: "https://www.bachelorsportal.com/search/bachelor", align: right}
       - { title: "Masters", href: "https://www.mastersportal.com/", align: right}
       - { title: "Phd", href: "https://www.phdportal.com/search/bachelor", align: right}
       - { title: "Distance", href: "https://www.distancelearningportal.com/search", align: right}
       - { title: "Short", href: "https://www.shortcoursesportal.com/", align: right}
       - { title: "Whed", href: "https://whed.net/results_institutions.php", align: right}

---


<style>


.navbar {border-color:blue;}
.navbar-brand {color:black!important;}
.nav-tabs-custom .nav-tabs li.active a {
  color: #d99fed;
}



.ion-social-twitter{
    color:blue;
}

.ion-social-instagram{
    color:pink;
}



</style>   

  


```{r setup, include=FALSE}


library(flexdashboard)
library(tidyr)
library(ggplot2)
library(readr)  
library(dplyr)  
library(plotly)
library(readxl)
library(rvest)
library(rsconnect)
library(ggplot2)
library(ggthemes)
library(viridisLite)
library(dplyr)
library(plotly)
library(tidyverse)
library(ggplot2)
library(readr)  
library(dplyr)  
library(crayon) 
library(modeest)
library(readxl)
library(ggthemes)
library(lubridate)
library(highcharter)


```









Whed University
=====================================

**_En los siguientes dos gráficos se puede visualizar la cantidad de universidades por país y por continente_**

Column {.tabset}
-----------------------------------------------------------------------

### ***Universidades Por País:*** 


```{r}

df_univ = read_excel('whedfinal.xlsx')




dfuniv = data.frame(table(df_univ$Country))


colnames(dfuniv) = c('Universidades','Cantidad')



custom = viridis::mako(n = 20)

bar_plots = dfuniv %>% 
  arrange(desc(dfuniv$Cantidad)) %>% 
  top_n(20) %>% 
  hchart('column', hcaes(x = Universidades, y = Cantidad, color = custom),
         showInLegend = F,
         maxSize = "15%",
         dataLabels = list(enabled = TRUE,
                           format = ' {point.y: .2f}')) %>% 
  hc_add_theme(hc_theme_google()) %>% 
  hc_title(text = 'Top 20 Universidades por Cantidad',
           style = list(fontSize = '20px', fontWeight = 'bold')) %>% 

  hc_credits(enabled = TRUE, text = "Fuente: Whed",align = "right",verticalAlign = "bottom",
    style = list(color = "black", fontSize = '15px'),
               href = "https://whed.net/results_institutions.php") %>% 
  hc_yAxis(labels = list(style = list(color = "black")),
           tickColor = "black") %>% 
  hc_xAxis(labels = list(style = list(color = "black")),
           tickColor = "black")

bar_plots



```



### ***Universidades Por Continente:*** 

```{r}


dfcont = data.frame(table(df_univ$Continent))


colnames(dfcont) = c('Continent', 'Frequency')


pie_chart_follow = dfcont %>% hchart('pie', hcaes(x = Continent, y = Frequency, color = viridis::mako(n = length(dfcont$Continent)))) %>% 
  hc_add_theme(hc_theme_google()) %>% 
  hc_tooltip(pointFormat = '<b> Total</b>  {point.y}') %>% 
  hc_title(text = 'Pie Chart Continents',
           style = list(fontSize = '20px', fontWeight = 'bold')) %>% 
  hc_subtitle(text = '<b>Universidades por Continentes</b>',
              style = list(fontSize = '16px', color = "black")) %>% 
   hc_credits(enabled = TRUE, text = "Fuente: Whed",align = "right",verticalAlign = "bottom",
    style = list(color = "black", fontSize = '15px'),
               href ="https://whed.net/results_institutions.php")

pie_chart_follow


```




Study Portals
=====================================

**_En los siguientes dos gráficos se puede visualizar la cantidad de programas por Área y un gráfico de torta por Degree_**

Column {.tabset}
-----------------------------------------------------------------------

### ***Áreas Totales:*** 


```{r}

Areas = c('BUSINESS','TECH','ARTS','SOFT SKILLS','DESIGN'  ,'DATA',  'MARKETING'   ,'PRODUCT')

Totales = c(19237,     16287, 15360,     8863,    3943,      3044,       3182,         1166)


dfdos = data.frame(Areas, Totales)




custom = viridis::mako(n = 8)

bar_plots = dfdos %>% 
  hchart('column', hcaes(x = Areas, y = Totales, color = custom),
         showInLegend = F,
         maxSize = "15%",
         dataLabels = list(enabled = TRUE,
                           format = ' {point.y: .2f}')) %>% 
  hc_add_theme(hc_theme_google()) %>% 
  hc_tooltip(pointFormat = '<b>Total: </b> {point.y} <br> ' ) %>% 
  hc_title(text = 'Total de Areas en Study Portals',
           style = list(fontSize = '20px', fontWeight = 'bold')) %>% 

  hc_credits(enabled = TRUE, text = "Fuente: Study Portals",align = "right",verticalAlign = "bottom",
    style = list(color = "black", fontSize = '15px'),
               href = " https://studyportals.com/") %>% 
  hc_yAxis(labels = list(style = list(color = "black")),
           tickColor = "black") %>% 
  hc_xAxis(labels = list(style = list(color = "black")),
           tickColor = "black")

bar_plots



```



### ***Totales por Degree:*** 

```{r}

nombres = c('Bachelor','Master','Phd','Course')

valores = c(38548,23700,1491,1100)

df = data.frame(nombres, valores)


pie_chart_follow = df %>% hchart('pie', hcaes(x = nombres, y = valores, color = viridis::mako(n = length(nombres)))) %>% 
  hc_add_theme(hc_theme_google()) %>% 
  hc_tooltip(pointFormat = '<b> Total</b>  {point.y}') %>% 
  hc_title(text = 'Pie Chart Levels',
           style = list(fontSize = '20px', fontWeight = 'bold')) %>% 
  hc_subtitle(text = '<b>Contenido por Niveles</b>',
              style = list(fontSize = '16px', color = "black")) %>% 
   hc_credits(enabled = TRUE, text = "Fuente: Study Portals",align = "right",verticalAlign = "bottom",
    style = list(color = "black", fontSize = '15px'),
               href = " https://studyportals.com/")

pie_chart_follow


```


Datos
=====================================

**_Datos_**

Column {.tabset}
-----------------------------------------------------------------------

### ***Data:*** 




```{r}
dfa = read_excel('Consolidado/consolidado_final.xlsx')


dfa$AboutInstitution = NULL

dfa$AboutProgram = NULL

#dfa = dfa[, c("año", "inflacion", "recaudacion", "recaudacion_en_mill", "gastopbi")]

library(DT)



dfa %>%
  datatable(extensions = 'Buttons',
            options = list(dom = 'Blfrtip', scrollY = '800px',
                           buttons = c('copy', 'csv', 'excel', 'pdf')))




```